【裁判字號】    99,訴,95
【裁判日期】    991021
【裁判案由】    妨害性自主等
【裁判全文】
臺灣士林地方法院刑事判決                99年度訴字第95號
公  訴  人  臺灣士林地方法院檢察署檢察官
被      告  乙○○
選任辯護人  蔡文玲律師
上列被告因妨害性自主等案件，經檢察官提起公訴（98年度偵字
第4047號），本院判決如下：
    主  文
乙○○犯竊錄非公開活動罪，處有期徒刑陸月。扣案之ASUS廠牌
筆記型電腦壹台沒收；又犯竊錄非公開活動罪，處有期徒刑陸月
。扣案之ASUS廠牌筆記型電腦壹台沒收；又犯強制性交罪，處有
期徒刑伍年；又犯恐嚇危害安全罪，處有期徒刑陸月。扣案之AS
US廠牌筆記型電腦壹台及NOKIA 廠牌行動電話貳具（含門號0000
000000號SIM 卡壹張、不含門號0000000000號SIM 卡壹張）均沒
收。應執行有期徒刑陸年肆月。扣案之ASUS廠牌筆記型電腦壹台
及NOKIA 廠牌行動電話貳具（含0000000000號SIM 卡壹張、不含
門號0000000000號SIM 卡壹張）均沒收。
    事  實                                
一、乙○○與Α女（為保護被害人，真實姓名詳卷附性侵害案件
    真實姓名對照表，警詢代號為00000000，下稱甲○）原為男
    女朋友，竟對Α女為下列犯行：
    (一)乙○○基於妨害秘密之犯意，先於民國97年11月16日晚上
      8 時許，在其位於臺北縣汐止市○○街76巷9 號2 樓住處
      房間內，未經甲○同意，無故以其所有之ASUS廠牌筆記型
      電腦竊錄其與甲○性交過程之非公開活動，並將竊錄之性
      愛影片存放在電腦Ｄ槽「二少」檔案之「香草花園」子目
      錄，檔名為1 之檔案內。
    (二)乙○○又基於妨害秘密之犯意，於98年1 月10日晚上10時
      13分許，在其上址住處房間內，未經甲○同意，無故以其
      所有之ASUS廠牌筆記型電腦竊錄其與甲○性交過程之非公
      開活動，並將所竊錄之性愛影片存放在電腦Ｇ槽外接硬碟
      「照片」檔案之「CH」子目錄，檔名為123 之檔案內。
    (三)因甲○於98年1 月間欲與乙○○分手遭拒，乙○○多次央
      求復合未果，於98年2 月2 日晚上8 時許，以電話邀約甲
      ○至其上址住處，於甲○到達後，乙○○向甲○求歡，遭
      甲○拒絕，其竟基於強制性交之犯意，以其所有之ASUS筆
      記型電腦播放前揭檔名為123 之性愛影片予甲○觀看，對
      於甲○以甲○須與其發生性行為，否則將散布上開影片予
      甲○家人、同事之脅迫方法，而將其陰莖插入甲○陰道內
      ，以此違反甲○意願之方法，強制性交得逞。
    (四)乙○○另基於恐嚇之接續犯意，自98年2 月5 日起至同年
      月23日止，均在其上址住處，以附表犯罪方式欄所示之方
      式，向甲○恐嚇如附表恐嚇內容欄所示之加害甲○名譽之
      言語、訊息，甲○接到上開電話及訊息後，心生畏懼，致
      生危害於安全。
    (五)嗣甲○於98年2 月5 日報案，經警於98年2 月26日前往乙
      ○○上址住處執行搜索，發現乙○○所有之ASUS廠牌筆記
      型電腦之桌面資源回收桶內之檔名123 之檔案及Ｄ槽檔名
      1 之檔案內，均有乙○○與甲○為性交之影音檔案，並扣
      得其所有供其犯本件竊錄非公開活動罪、恐嚇罪使用之
      ASUS 廠 牌筆記型電腦1 臺、NOKIA 廠牌行動電話2 具（
      內含門號000000 0000 號、0000000000號SIM 卡各1 張，
      惟0000000000號門號申用人並非乙○○）及與本件犯罪無
      關之ACER廠牌隨身硬碟1 顆。
二、案經甲○訴由臺北市政府警察局內湖分局報告臺灣士林地方
    法院檢察署檢察官偵查起訴。
    理  由                                
壹、證據能力方面：
一、被告以外之人，於審判外之言詞或書面陳述，除法律有規定
    者外，不得作為證據。刑事訴訟法第159 條第1 項定有明文
    。被告以外之人（包括證人、鑑定人、告訴人、被害人及共
    同被告等）於審判外之言詞或書面陳述，即所謂傳聞證據。
    由於傳聞證據有悖法院直接審理及言詞審理之精神，妨礙當
    事人之反對詰問權，影響程序正義之實現，除法律有規定者
    （例如同法第159 條第2 項、同法第159 條之1 至之5 、同
    法第206 條等）外，原則上不具證據能力。查本件證人即告
    訴人甲○於警詢時之證詞，係屬審判外之陳述，又無刑事訴
    訟法第159 條之1 至之5 所定得例外作為證據之情形存在，
    被告之辯護人又爭執甲○前開證述認無證據能力，是本院認
    證人甲○於警詢時之證詞無證據能力。
二、按被告以外之人於偵查中向檢察官所為陳述，除顯有不可信
    之情況者外，得為證據，同法第159 條之1 第2 項定有明文
    。偵查中對被告以外之人（包括證人、鑑定人、告訴人、被
    害人及共同被告等）所為之偵查筆錄，或被告以外之人向檢
    察官所提之書面陳述，性質上均屬傳聞證據。惟現階段刑事
    訴訟法規定檢察官代表國家偵查犯罪、實施公訴，依法其有
    訊問被告、證人及鑑定人之權，證人、鑑定人且須具結，而
    實務運作時，檢察官偵查中向被告以外之人所取得之陳述，
    原則上均能遵守法律規定，不致違法取供，其可信度極高，
    職是，被告以外之人前於偵查中已具結而為證述，除反對該
    項供述得具有證據能力之一方，已釋明「顯有不可信之情況
    」之理由外，不宜以該證人未能於審判中接受他造之反對詰
    問為由，即遽指該證人於偵查中之陳述不具證據能力。查本
    件證人甲○於檢察官偵查中所為之證述，並未曾提及檢察官
    在偵查時有不法取供之情形，且經具結擔保證言之真實性，
    被告之辯護人雖反對其於偵查中之證述具有證據能力，惟亦
    未釋明上開供述有何顯不可信之情況，依上開說明，甲○於
    偵查中之證言自具有證據能力。而國泰醫療財團法人內湖國
    泰診所99年6 月2 日診字第O-000-000000號診斷證明書，係
    從事業務之醫師通常業務過程所須製作之紀錄文書，本院審
    酌上開證據並無顯有不可信之情況，爰依刑事訴訟法第159
    條之4 第2 款之規定，認應具有證據能力。
三、除前述本院認定無證據能力，不得作為證據之證據方法外，
    本案所引用之供述及非供述證據，經本院依法踐行調查證據
    程序，檢察官、被告及其選任辯護人均不爭執各該證據之證
    據能力，且亦查無依法應排除其證據能力之情形，是後述所
    引用證據之證據能力均無疑義。
貳、實體方面：
一、訊據被告乙○○對於前揭時、地，以其所有之筆記型電腦，
    2 次竊錄其與告訴人甲○性交過程，及為如附表所示以手機
    之通話、傳送簡訊、MSN 、SKYPE 程式傳送訊息等方式，對
    告訴人甲○為恐嚇之事實，雖坦承不諱，惟矢口否認有何強
    制性交之犯行，辯稱：伊於98年2 月2 日有經過告訴人甲○
    同意而發生性行為。伊當時沒有播放檔名123 之檔案給告訴
    人甲○觀看，上開123 檔案係告訴人甲○玩伊電腦時發現而
    要求伊播放云云。辯護人則另以：告訴人甲○就被告乙○○
    涉犯強制性交罪部分，其於警詢、偵查及本院審理之指訴有
    多處瑕疵，不足採信等語，為被告乙○○辯護。然查：
    (一)上揭事實欄一、(一)、(二)妨害秘密之事實，業據被告乙○○
      於本院審理時坦白承認，核與證人甲○、證人即執行搜索
      員警陳志華於偵查時證述之情節相符（見98年度偵字第40
      47號卷第85頁至第89頁、第116 頁至第117 頁），並有臺
      北市政府警察局內湖分局搜索扣押筆錄、扣押物品目錄表
      、現場相片（含筆記型電腦桌面、目錄、子目錄翻拍照片
      ）共12張、臺灣士林地方法院檢察署98年8 月13日勘驗筆
      錄、本院99年6 月7 日勘驗筆錄（見98年度偵字第4047號
      卷第21頁至第24頁、第36頁至第41頁、第139 頁至第141
      頁、第146 頁、本院卷第34頁至第36頁）、竊錄之檔名1
      及123 性愛影片節錄畫面共18張（附於98年度偵字第4047
      號卷第146 頁之彌封證物袋內）在卷可憑，及被告乙○○
      所有供其犯本件竊錄非公開活動罪所用之ASUS廠牌筆記型
      電腦1 台扣案可資佐證，被告乙○○上開2 次妨害秘密犯
      行，洵堪認定，均應予依法論處。
    (二)事實欄一、(三)強制性交部分，經查：
      １證人甲○於偵查中結證稱：98年2 月2 日被告撥打伊之
        電話，跟伊說一定要過去找他，伊本來不願意，但他講
        話口氣讓伊覺得很奇怪，才答應去找他，晚上7 點左右
        被告到伊公司接伊前往被告家，到他家後被告要求跟伊
        發生關係，伊說不要，被告就用放在床邊之筆記型電腦
        播放一段影片，影片內容係伊跟被告於97年11月發生性
        行為之影片，該影片伊沒看過，是依據影片中伊穿著衣
        服來判斷，被告說：「你確定你不做嗎？如果你不做的
        話，我要把影片燒成光碟，到你住家及公司附近散發」
        ，伊當下就很緊張，答應跟被告發生性行為，性行為結
        束後，伊要求被告把影片刪除，伊看到影片檔名為123
        ，伊按刪除，但後來要回家時，被告語帶保留表示有其
        他備份，伊覺得已經刪除，就不以為意。98年2 月2 日
        當天伊已經很明確跟被告說不想再跟他發生性行為，當
        天被告哥哥在隔壁房間，伊有掙扎發生很大聲音，因伊
        看完影片很驚訝，被告說要把影片燒成光碟散發，伊很
        害怕，所以跟被告發生性行為，但伊有拜託被告戴保險
        套，不要讓伊懷孕，被告說不要戴，硬要跟伊發生性關
        係，伊有跟被告拉扯，有發出很大聲音，被告拗不過伊
        ，就從抽屜拿出保險套。當日大概是晚上9 點離開被告
        家。在被告家期間，有聽到被告哥哥在外面走路聲音及
        在房內之聲響。98年2 月2 日當天，係因被告威脅，伊
        才和被告發生性行為，檔名123 之影片，當日前伊確實
        沒有看過，也不知道被告有拍攝等語（見98年度偵字第
        4047號卷第85頁至第89頁），其復於本院審理時結證稱
        ：98年2 月2 日被告叫伊去他家，要求伊跟他發生關係
        ，但伊不願意，被告就播一段影片給伊看。他威脅伊要
        跟他發生關係，如果沒有跟他發生關係，他要把影片散
        佈出去。因為伊非常害怕，當天係在非自願的情形下與
        被告發生關係。被告先讓伊看影片，在伊掙扎時聽到狗
        叫聲，被告下去看他家的狗，他上來時伊有看到他手上
        有傷，但他還威脅伊要跟他發生關係，2 人發生關係後
        ，伊有要求他將伊等這段影片刪除。他後來有讓伊使用
        他的電腦，並告知存在哪一目錄內，就由伊使用電腦刪
        除上開檔案。案發當天伊在被告家中待多久，伊不是很
        清楚，大概是1 小時，當天伊受到很大打擊，現在沒有
        印象在被告家有做什麼事情。案發當天被告係下午打電
        話叫伊去他家，伊先說不要，後來被告說有事情要跟伊
        說，伊覺得奇怪，認為事情有蹊蹺，就前去他家。伊與
        被告在去年（98年）農曆過年時分手。案發後，伊於98
        年2 月5 日到西湖派出所報案時，一開始係男性員警受
        理，伊不敢跟男性員警說這些事情，後來有跟女警接觸
        ，伊有跟女警說被告違反伊意願發生性行為之事。案發
        當天係被告送伊回家。案發當天與被告發生性行為之前
        ，被告給伊看的係檔名123 影片，並跟伊說：「妳確定
        不做嗎？如果妳不做的話，我要將影片燒成光碟，到妳
        住家及公司附近散發」。伊因受到威脅才與被告發生性
        行為等語（見本院卷第16頁背面至第20頁），經核證人
        甲○上開證述，就其曾與被告交往後欲分手、嗣遭被告
        以竊錄之性愛影片要脅而強制性交等節，前後所述核屬
        一致，再參以證人甲○與被告曾為男女朋友，並無仇怨
        ，證人甲○實無誣陷被告之動機，且證人甲○為一未婚
        女子，其遭人強制性交並非光彩之事，若非確有其事，
        其應無向警方報案，自暴此一不光彩事情之道理，足認
        證人甲○之上揭證詞，應非虛假，堪以採信。
      ２被告及辯護人雖以前詞置辯，然查：
        1.證人之陳述有部分前後不一致或相互間有所歧異時，
          究竟何者為可採，何者為不足採，法院原得本其自由
          心證予以斟酌取捨，非謂一有不符或歧異，即應認其
          全部供述均為不可採信，最高法院著有78年台上字第
          1469號判決要旨可資參照。
        2.被告辯稱係得到證人甲○同意而與其發生性關係云云
          ，業據證人甲○於偵訊及本院審理時均否認此節，已
          如前述，而證人甲○證稱其與被告已於98年1 月下旬
          分手，衡諸常情，證人甲○實無於分手後之98年2 月
          2 日，再與被告合意發生性行為之理，是被告所辯，
          與事實不符，委不足取。
        3.證人甲○雖於本院證稱：被告給伊看的係檔名1 之檔
          案等語（見本院卷第23頁、35頁），與其之前結證稱
          被告係播放檔名123 性愛影片之證述不符，然證人Ａ
          女亦證稱：被告沒有播放全部影片內容給伊看，只有
          讓伊先看前面，之後跳到有發生性行為之畫面，伊沒
          有從頭看尾看完影片內容等語（見本院卷第35頁），
          再參以證人甲○於案發後之98年2 月13日起，即因失
          眠、焦慮、肌肉緊張、害怕、不安，罹患適應障礙合
          併焦慮失眠，前往醫院門診治療，有內湖國泰診所診
          斷證明書附卷可稽（見本院卷第56頁），則證人甲○
          係因案發時僅短暫觀看該竊錄性愛影片，而於本院作
          證時距案發時間經過已超過1 年，其間其遭被告以握
          有性愛影片要脅、恐嚇致身心承受巨大壓力，後於本
          院誤稱被告播放影片之檔名為1 ，實難謂與常情有違
          ，況被告亦自承案發當天係播放檔名123 之影片，是
          綜合上情，證人甲○係因記憶模糊及身心壓力，而於
          本院審理時為不一致之證述，自應以證人甲○之前所
          為被告播放性愛影片檔名為123 之證述堪以採信。
        4.證人甲○雖證稱檔名123 之影片，為其與被告於97年
          11月發生性行為之影片，係根據影片中穿著衣服來判
          斷等語（見98年度偵字第4047號卷第85頁），惟觀諸
          竊錄之檔名1 及123 性愛影片節錄畫面共18張（附於
          98年度偵字第4047號卷第146 頁之彌封證物袋內），
          其中檔名123 之影片有明顯錄得被告與證人甲○之性
          交過程，而檔名1 之影片，則因電腦錄影機角度、畫
          質等因素，無法清楚辨識被告與證人甲○之人影、動
          作，是被告對證人甲○所播放之影片應為檔名123 之
          內容，而檔名123 之影片，播放一開始於畫面右下角
          顯示22：12 01/10等情，亦有本院勘驗筆錄在卷可參
          （見本院卷第35頁背面），足認上開影片拍攝時間為
          98年1 月10日，證人甲○所為竊錄時間為97年11月之
          證述，因與證據不符，委不足採，亦難以證人甲○就
          影片檔名及竊錄時間之歧異，而認證人甲○前揭證述
          遭被告強制性交之情為不可信。
      ３綜上所述，被告確有對證人甲○為強制性交之事實，被
        告前開辯解，無非事後卸責之詞，洵不足採。
    (三)事實欄一、(四)恐嚇危害安全之事實，亦據被告乙○○於本
      院審理時自白不諱，核與證人甲○於偵訊時證述情節一致
      （見98年度偵字第4047號卷第86頁至第89頁），並有告訴
      人甲○手機簡訊畫面照片、MSN 對話內容、電話錄音摘要
      、SKYPE 對話內容、被告乙○○所有之門號0000000000號
      行動電話通聯紀錄、告訴人甲○使用之行動電話雙向通聯
      紀錄各1 件在卷可憑（見98年度偵字第4047號卷第43頁至
      第55頁、第75頁至第81頁、第93頁至第102 頁），及被告
      乙○○所有供其犯本件恐嚇罪所用之ASUS廠牌筆記型電腦
      1 台、NOKIA 廠牌行動電話2 具（內含門號0000000000號
      、0000000000號SIM 卡各1 張，然0000000000號門號申用
      人並非乙○○）扣案可佐，足認被告乙○○此部分任意性
      自白核與事實相符，堪以採信。
    (四)綜上，被告如事實欄一(一)、(二)所述妨害秘密犯行，事實欄
      一(三)所述強制性交犯行及事實欄一(四)所述恐嚇犯行，均事
      證明確，應依法論科。
二、核被告乙○○就事實欄一、(一)、(二)之所為，均係犯刑法第31
    5 條之1 第2 款竊錄非公開活動罪；就事實欄一、(三)之所為
    ，係犯刑法第221 條第1 項之強制性交罪；就事實欄一、(四)
    之所為，則係犯刑法第305 條之恐嚇危害安全罪。按行為人
    以數行為於同時同地或密切接近之時地實施，侵害同一之法
    益，各行為之獨立性極為薄弱，依一般社會健全觀念，在時
    間差距上，難以強行分開，在刑法評價上，以視為數個舉動
    之接續施行，合為包括之一行為予以評價較為合理者，為接
    續犯，此有最高法院86年臺上字第3295號判例意旨可參。本
    件被告係於附表各編號所示之密切接近之時、地，以言語、
    訊息恐嚇告訴人甲○，侵害告訴人甲○之同一法益，應認僅
    構成接續犯之包括一罪。又起訴書雖未敘及被告於98年2 月
    5 日（即附表編號1 、2 ）之恐嚇事實，然檢察官就犯罪事
    實之一部起訴者，其效力及於全部，而該附表編號1 、2 部
    分事實與前經檢察官提起公訴，並由本院論罪科刑之恐嚇犯
    罪事實既有實質上一罪之關係，依審判不可分之原則，此部
    分應為起訴效力所及，本院當應併予審究，附此敘明。再被
    告上開所為2 次妨害秘密、1 次強制性交、1 次恐嚇犯行間
    ，犯意各別，行為互殊，應予分論併罰。爰審酌被告為滿足
    一己私慾，竟不顧男女交往應互相信任及尊重，在其住處房
    間內，未得甲○同意，竊錄其與甲○性愛過程之私密畫面，
    非僅破壞善良風俗，且不尊重甲○並造成甲○心理恐慌及不
    安全感，又以竊錄性愛影片，脅迫甲○就範，而為強制性交
    犯行，嚴重侵害甲○之性自主決定權，造成甲○身、心難以
    抹滅之創傷，其嗣後復以性愛影片接續恐嚇甲○，造成甲○
    心靈慘痛陰影，被告犯罪情節重大，惡性非輕，應予嚴懲，
    及其品行、智識程度、生活狀況、犯後未坦承全部犯行，未
    見悔意等一切情事，爰各量處如主文所示之刑，並定其應執
    行之刑，以示懲儆。
三、扣案之ASUS廠牌筆記型電腦1 台、NOKIA 廠牌行動電話2 具
    （含門號0000000000號SIM 卡、不含門號0000000000號SIM
    卡1 張），均係被告所有，供被告竊錄他人非公開活動、恐
    嚇所用之物，業據被告供承在卷，均依刑法第38條第1 項第
    2 款規定，宣告沒收。又0000000000號行動電話門號申用人
    並非被告，亦由被告供承在卷，則該扣案SIM 卡自非屬被告
    所有之物，爰不併予宣告沒收。至扣案之ACER廠牌隨身硬碟
    1 顆，雖為被告所有，但無積極證據認係供其犯本件犯罪所
    用之物，亦不予諭知沒收，附此敘明。
據上論斷，應依刑事訴訟法第299 條第1 項前段、刑法第315 條
之1 第2 款、第221 條第1 項、第305 條、第51條第5 款、第38
條第1 項第2 款，刑法施行法第1 條之1 ，判決如主文。
本案經檢察官顏珮珊到庭執行職務。
中    華    民    國    99    年    10    月    21    日 
                  刑事第七庭審判長法  官  王美玲
                                  法  官  黎惠萍
                                  法  官  高雅敏
以上正本證明與原本無異。
如不服本判決應於收受判決後10日內向本院提出上訴書狀，並應
應敘述具體理由。其未敘述上訴理由者，應於上訴期間屆滿後20
日內向本院補提理由書(均須按他造當事人之人數附繕本)「切勿
逕送上級法院」。
                                  書記官  陳映羽
中    華    民    國    99    年    10    月    21    日

附錄本案論罪科刑法條
刑法第221條
對於男女以強暴、脅迫、恐嚇、催眠術或其他違反其意願之方法
而為性交者，處3 年以上10年以下有期徒刑。
前項之未遂犯罰之。

刑法第305條
以加害生命、身體、自由、名譽、財產之事，恐嚇他人致生危害
於安全者，處2 年以下有期徒刑、拘役或3 百元以下罰金。
刑法第315條之1
有下列行為之一者，處3 年以下有期徒刑、拘役或3 萬元以下罰
金：
一、無故利用工具或設備窺視、竊聽他人非公開之活動、言論、
    談話或身體隱私部位者。
二、無故以錄音、照相、錄影或電磁紀錄竊錄他人非公開之活動
    、言論、談話或身體隱私部位者。 

 附表：
 ┌──┬──────┬─────┬──────────────┐
 │編號│  時間      │犯罪方式  │        恐嚇內容            │
 │    │            │          │                            │
 ├──┼──────┼─────┼──────────────┤
 │1   │98年2 月5 日│以門號0937│妳在這的照片還要不要，妳再不│
 │    │11時32 分許 │082211號行│立刻打給我那我送去。        │
 │    │            │動電話傳送│                            │
 │    │            │簡訊      │                            │
 ├──┼──────┼─────┼──────────────┤
 │2   │98年2 月5 日│以門號0922│再不打給我，明天我到妳公司送│
 │    │22時55分許  │169189號行│妳我的照片！呵....          │
 │    │            │動電話傳送│                            │
 │    │            │簡訊      │                            │
 ├──┼──────┼─────┼──────────────┤
 │3   │98年2 月7 日│以門號0937│今天晚上過來陪我、          │
 │    │            │082211號行│不要是不是，是妳自己不要的，│
 │    │            │動電話撥打│後果自負                    │
 │    │            │告訴人甲○│                            │
 │    │            │電話      │                            │
 ├──┼──────┼─────┼──────────────┤
 │4   │98年2 月13日│以門號0922│晚上過來陪我，妳不過來陪我，│
 │    │            │169189號行│妳就自己看吧！              │
 │    │            │動電話撥打│妳不過來的話，那我們一起拍的│
 │    │            │告訴人甲○│VIEDO怎麼辦？               │
 │    │            │電話      │如果妳不來，我會去大陸，大陸│
 │    │            │          │的IP臺灣抓不到              │
 │    │            │          │我去大陸網站公開VIEDO 好了  │
 │    │            │          │我沒有COPY多少份，我只是叫妳│
 │    │            │          │過來                        │
 │    │            │          │我只是跟妳講我會放在無名小站│
 │    │            │          │，加密碼                    │
 ├──┼──────┼─────┼──────────────┤
 │5   │98年2 月14日│以ＭＳＮ程│妳想要我拍的照跟影片嗎？    │
 │    │            │式發送訊息│妳看過的東西跟一些妳沒看過的│
 │    │            │          │妳下星期來陪我              │
 │    │            │          │妳當我是笨蛋會給妳喔        │
 │    │            │          │還有臉很清楚的，我不會傳給妳│
 │    │            │          │的                          │
 │    │            │          │好自為之吧                  │
 ├──┼──────┼─────┼──────────────┤
 │6   │98年2 月23日│以SKYPE 程│我有碰到妳同事              │
 │    │            │式發送訊息│我會燒光碟                  │
 │    │            │          │擺門口就好了，看會不會有人撿│
 │    │            │          │？                          │
 │    │            │          │做個後製，放大女主角        │
 └──┴──────┴─────┴──────────────┘

司法院資訊處製作；財團法人民間司法改革基金會備份。
